臺灣花蓮地方法院刑事判決　　　　　　　100年度易字第279號
公　訴　人　臺灣花蓮地方法院檢察署檢察官
被　　　告　吳清海
上列被告因竊盜等案件，經檢察官提起公訴（100年度偵字第273
7 號），被告於準備程序中為有罪之陳述，本院裁定進行簡式審
判程序，判決如下：
    主  文
吳清海收受贓物，累犯，處有期徒刑伍月；又攜帶兇器竊盜，累
犯，處有期徒刑拾月，未扣案之活動扳手壹支沒收。應執行有期
徒刑壹年，未扣案之活動扳手壹支沒收。
    事  實
一、吳清海前曾於民國95年間因竊盜、公共危險案件，經本院分
    別判處應執行有期徒刑2年2月、1年、4月，嗣經減刑並定其
    應執行刑為有期徒刑1年8月15日確定，於99年7月1日假釋期
    滿未經撤銷視為執行完畢。詎不知悔改，(一)於 99年9月間某
    日在花蓮縣吉安鄉○里○街某處，明知真實姓名年籍不詳自
    稱「阿清」之成年男子所交付未懸掛車牌之自用小客貨車 1
    部（原車牌號碼：JD-0409，引擎號碼：G16A-358467，車身
    號碼：TA01M014191，為陳明玉所有，於98年4月5日7時許在
    花蓮縣花蓮市○○○街68巷停車場，遭不詳人士竊取），係
    來路不明之贓物，竟基於收贓物之故意，收受上開自用小客
    貨車，並供己使用；(二)復意圖為自己不法之所有，因見上開
    自用小客貨車無車牌，遂於同年10月18日前數日間某時，至
    花蓮縣吉安鄉○○路某資源回收場，持其所有客觀上具有危
    險性足為兇器之活動扳手1支竊取林智慶所有，車牌號碼 X6
    -9013號之自用小客車車牌2面，得手後，將 X6-9013號之車
    牌懸掛於原車牌號碼 JD-0409號之前揭自用小客貨車上，供
    己使用。迨於同年10月18日19時許駕駛上開懸掛車號X6-901
    3車牌之自用小客貨車，行經花蓮縣吉安鄉○○村○○路○段
    與華工3 路之交岔路口時，因駕駛不慎撞擊安全島致車輛毀
    損而棄車逃逸。嗣經警方循線查獲，始知上情。
二、案經陳明玉、林智慶訴由花蓮縣警察局吉安分局報告臺灣花
    蓮地方法院檢察署檢察官偵查起訴。
    理  由
一、上開犯罪事實，業據被告吳清海於偵查中及本院審理時均坦
    承不諱，核與證人蔡永發、徐春榮、陳明玉、林智慶於警詢
    時所證述之情節大致相符。此外，復有花蓮縣警察局車輛尋
    獲電腦輸入單、贓物認領保管單、車輛詳細資料報表、環保
    車處理委託書、照片16張在卷可稽。被告自白核與事實相符
    ，自應依法論科。
二、按行為後法律有變更者，適用行為時之法律；但行為後之法
    律有利於行為人者，適用最有利於行為人之法律，刑法第 2
    條第1項定有明文。被告行為後，刑法第321條業於100年1月
    26日修正公布，並於 100年1月28日施行。修正前刑法第321
    條第1項規定：「犯竊盜罪而有左列情形之一者，處6月以上
    、5 年以下有期徒刑：一、於夜間侵入住宅或有人居住之建
    築物、船艦或隱匿其內而犯之者。二、毀越門扇、牆垣或其
    他安全設備而犯之者。三、攜帶兇器而犯之者。四、結夥三
    人以上而犯之者。五、乘火災、水災或其他災害之際而犯之
    者。六、在車站或埠頭而犯之者。」，修正後則規定：「犯
    竊盜罪而有下列情形之一者，處6月以上、5年以下有期徒刑
    ，得併科新臺幣10萬元以下罰金：一、侵入住宅或有人居住
    之建築物、船艦或隱匿其內而犯之者。二、毀越門扇、牆垣
    或其他安全設備而犯之者。三、攜帶兇器而犯之者。四、結
    夥三人以上而犯之者。五、乘火災、水災或其他災害之際而
    犯之者。六、在車站、埠頭、航空站或其他供水、陸、空公
    眾運輸之舟、車、航空機內而犯之者。」，修正後之法定刑
    增訂「得併科新臺幣10萬元以下罰金」，亦即依修正後之規
    定，得併科罰金，對行為人較為不利。是經比較修正前、後
    之規定，自以修正前之規定較有利於被告，應依刑法第 2條
    第1項前段之規定，適用被告行為時即修正前之刑法第321條
    第1項規定。
三、又刑法第 321條第1項第3款之攜帶兇器竊盜罪，係以行為人
    攜帶兇器竊盜為其加重條件，此所謂兇器，其種類並無限制
    ，凡客觀上足對人之生命、身體、安全構成威脅，具有危險
    性之兇器均屬之，且祇須行竊時攜帶此種具有危險性之兇器
    為已足，並不以攜帶之初有行兇之意圖為必要（最高法院79
    年度臺上字第5253號判例足資參照）。而被告行竊本案車牌
    時係攜帶長約20公分、鐵製金屬材質之活動扳手，為被告供
    承在卷，客觀上當足對人之生命、身體構成威脅，而屬兇器
    無訛。是核被告所為，係犯刑法第349條第1項之收受贓物罪
    、修正前刑法第 321條第1項第3款之攜帶兇器竊盜罪。又被
    告所犯收受贓物及攜帶兇器竊盜二罪，犯意各別，行為互殊
    ，應分論併罰。查被告前曾於95年間因竊盜、公共危險案件
    ，經本院分別判處應執行有期徒刑2年2月、1年、4月，嗣經
    減刑並定其應執行刑為有期徒刑1年8月15日確定，於 99年4
    月27日假釋出監，雖被告於假釋期間另犯竊盜罪經本院以99
    年度易字第429號判處應執行有期徒刑1年 8月，惟上開判決
    業於99年12月9 日確定，被告迄今未經撤銷假釋，業據本院
    依職權調取臺灣花蓮地方法院檢察署99年度執護字第70號全
    卷查核無誤，並有臺灣高等法院被告前案紀錄表在卷可憑，
    是被告於99年7月1日假釋期滿並未經撤銷假釋，自應認視為
    執行完畢，被告受有期徒刑執行完畢後，5 年以內故意再犯
    本案有期徒刑以上之罪，為累犯，應依刑法第47 條第1項規
    定加重其刑。爰審酌被告已有前科紀錄，素行非佳，且甫經
    執行完畢，本案又再次犯下收受贓物、竊取他人財物之犯行
    ，犯罪之目的、動機、手段，所造成之被害人財物損失之程
    度，及犯罪後尚知坦承犯行等一切情狀，分別量處如主文所
    示之刑，並定其應執行刑。末按未扣案之活動扳手 1支，係
    被告所有現仍存在，且為供本案犯罪所用之物，為被告供承
    在卷，爰依刑法第38條第1項第2款宣告沒收。
據上論斷，應依刑事訴訟法第299條第1項前段、第 273條之1第1
項，刑法第2條第1項前段、第349條第1項、第 47條第1項、第51
條第5款、第38條第1項第2款，修正前刑法第 321條第1項第3款，
刑法施行法第1條之1，判決如主文。
本案經檢察官陳玫琪到庭執行職務。
中    華    民    國   100    年    8     月    11    日
                  刑事第一庭    法  官  林恒祺
以上正本證明與原本無異。
如不服本判決應於收受送達後10日內向本院提出上訴書狀，並應
敘述具體理由。其未敘述上訴理由者，應於上訴期間屆滿後20日
內向本院補提理由書(均須按他造當事人之人數附繕本)「切勿逕
送上級法院」。告訴人或被害人如對於本判決不服者，應具備理
由請求檢察官上訴，其上訴期間之計算係以檢察官收受判決正本
之日期為準。
中    華    民    國   100    年    8     月    11    日
                                書記官
附錄本案論罪科刑法條：
中華民國刑法第349條
（普通贓物罪）
收受贓物者，處3年以下有期徒刑、拘役或5百元以下罰金。搬運
、寄藏、故買贓物或為牙保者，處5 年以下有期徒刑、拘役或科
或併科1千元以下罰金。
因贓物變得之財物，以贓物論。
修正前中華民國刑法第321條
犯竊盜罪而有下列情形之一者，處6月以上、5年以下有期徒刑：
一、於夜間侵入住宅或有人居住之建築物、船艦或隱匿其內而犯
    之者。
二、毀越門扇、牆垣或其他安全設備而犯之者。
三、攜帶兇器而犯之者。
四、結夥三人以上而犯之者。
五、乘火災、水災或其他災害之際而犯之者。
六、在車站或埠頭而犯之者。
前項之未遂犯罰之。